【裁判字號】    92,訴,492
【裁判日期】    920806
【裁判案由】    妨害自由等
【裁判全文】
臺灣臺北地方法院刑事判決                          九十二年度訴字第四九二號
    公  訴  人  臺灣臺北地方法院檢察署檢察官
    被      告  甲○○  男  三.
    選任辯護人  丙○○律師
右列被告因妨害自由等案件，經檢察官提起公訴（九十一年度偵字第二五八七六號）
，本院判決如左：
    主  文
甲○○私行拘禁，累犯，處有期徒刑陸月，如易科罰金，以參佰元折算壹日。
    事  實
一、甲○○於民國八十八年間因違反證券交易法案件，經本院判處有期徒刑十月，復
    經臺灣高等法院判決上訴駁回確定，甫於八十九年十二月十六日縮短刑期執行完
    畢出監，猶不知悔改。於九十年十二月六日下午五時許，甲○○之女友乙○○因
    認甲○○感情生活複雜，前往臺北市大安區○○○路○段二三九號十五樓之一甲○○上班處所，欲與甲○○談判，乙○○等到當日晚間八時許，上班處所僅剩乙○○、甲○○及甲○○之前女友己○○三人，甲○○與乙○○雙方開始發生衝突
    ，甲○○竟基於傷害之犯意，徒手毆打乙○○，致乙○○受有右耳瘀傷五乘二公
    分、左臉瘀傷四乘二公分、下巴瘀傷二乘二公分、左上臂瘀傷五乘三公分、左腕
    瘀傷二乘二公分、右腕瘀傷三乘三公分、右手瘀傷四乘三公分、左髖瘀傷四乘三
    公分、左大腿瘀傷六乘六公分、左膝下瘀傷五乘二公分、右大腿瘀傷七乘七公分
    、右小腿瘀傷四乘二公分等傷害，乙○○不堪受毆，要求離開現場，甲○○並基
    於妨害自由之犯意，以強拉乙○○進入甲○○辦公室私行拘禁之方式，剝奪乙○○之行動自由，嗣於翌日凌晨一時許乙○○趁甲○○不注意之際，跑入另一間辦
    公室撥打電話求救，甲○○知情後，始允許乙○○離開。
二、案經乙○○訴由臺北市政府警察局大安分局報請臺灣臺北地方法院檢察署檢察官
    偵查起訴。
    理  由
一、訊據被告甲○○矢口否認有何傷害及妨害自由之犯行，辯稱是告訴人乙○○偷伊
    之手機，前開時地伊向告訴人要手機，雙手才發生推擠，告訴人也有毆打伊，伊
    並未拘禁告訴人在辦公室內，是伊要求跟告訴人分手，告訴人就跑到辦公室內自
    己反鎖報警云云。經查，被告右揭犯行，業據告訴人於警訊時（見臺灣臺北地方
    法院檢察署九十一年度偵字第二五八七六號偵查卷宗第四頁背面）、偵查中（見
    前開偵查卷宗第十八頁正面及背面、第三七頁正面）、本院調查時（見本院九十
    二年四月九日及同年七月八日訊問筆錄）指訴綦詳，並互核一致，並有告訴人於
    九十年十二月七日凌晨二時二十八分許就診之驗傷診斷書、臺北市政府警察局勤
    務指揮中心受理各類案件紀錄單（告訴人於九十年十二月七日凌晨一時五十八分
    許有打電話報警紀錄）在卷可證。復查，被告於偵查中已坦承「當時我在公司，
    她來找我吵架，有發生衝突，包括肢體上及言語上，我們二人發生拉扯，二人互
    毆，她拉我頭髮及打我下體，我也有打她，好像有打巴掌，其他不記得了」等語
    （見前開偵查卷宗第三六頁背面），被告於本院調查時亦供承「雙方互相推擠」
    、「雙方有推擠」等語（見本院九十二年四月九日訊問筆錄），可認告訴人指訴
    其遭被告毆打之情，應係事實。再就被告是否有妨害自由之犯行部分，被告供稱
    係告訴人自行反鎖在辦公室內云云，現場目擊證人己○○於本院調查時雖亦證述
    係告訴人反鎖在一間辦公室內等語（見本院九十二年五月十三日訊問筆錄），惟
    被告與證人己○○之前曾有男女朋友關係，業據被告供承在卷（見本院九十二年
    七月八日訊問筆錄），並經證人方珍於本院調查時證述屬實（見本院九十二年七
    月十六日訊問筆錄），又證人己○○甚至以手機號碼0000000000、0
    000000000、0000000000等（證人己○○並於本院調查時坦
    承這三支手機號碼均為其所使用）連續多次傳送簡訊諸如：「Ｉ  ＨＡＴＥ  Ｙ
    ＯＵＩ  ＨＡＴＥ  ＹＯＵＩ  ＨＡＴＥ  ＹＯＵＩ  ＨＡＴＥ  ＹＯＵ」、「
    ＦＯＶＥＲＦＯＶＥＲＦＯＶＥＲＦＯＶＥＲＦＯＶＥＲ  Ｉ  ＨＡＴＥ  ＹＯ
    ＵＩ  ＨＡＴＥ  ＹＯＵ」、「至於最好我是不得好死！我正愁要好好報答好好
    用盡一生伺候妳吳大小姐放心妳一輩子會有人照顧」、「好！好！好！知道妳愛
    面子好強！好鬥！說什麼決定要跟他在一起等著瞧！好了別難過！因為婊子的命
    就是如此手下敗將去死！去死！去死！」、「神經病妳是沒錢看醫生阿難道拿孩
    子要找我拿連看病錢也要施捨給妳沒錢阿！當妓女阿或回去找張菲阿！」、「詛
    咒妳出門被車撞死！詛咒妳舊疾復發而死！我發誓用我的生命詛咒妳無時無刻！
    每日到各大小陰廟詛咒詛咒！」、「好個騷擾罪；要死大家一起死不相信！乙○○妳等著！就妳會耍狠耍陰耍賤耍玩我賠命奉賠！妳他媽的乙○○」、「妳他媽
    的死賤人乙○○！不爽換號碼阿！別在那哭餓哭爸（對了死了）學妳這賤人婊子
    的妳教的嬤！早說過賠命奉陪笑妳怕死啦！怕妳這賤貨！白痴」等文字，有告訴
    人提供之手機簡訊資料附卷可憑，證人己○○亦於本院調查時證述「因為告訴人
    留很多簡訊給我，一直罵我，所以我才回她簡訊」等語（見本院九十二年七月十
    六日訊問筆錄），可認前開手機簡訊文字，確實為己○○傳送給告訴人之資料，
    而從前開簡訊文字，顯見證人己○○對於告訴人有非常高的恨意及敵意，又既然
    證人己○○又與被告曾經為男女朋友關係，即證人己○○在本院調查時對被告有
    利之證述，尚難直接可作為被告有利之認定。而參諸被告於偵查中之辯稱「當時
    我在公司，她（指告訴人）來找我吵架，有發生衝突」、「當時我要求跟她分手
    ，請她不要來找我，她自己就跑到辦公室內的一個小房間反鎖報警」等語（見前
    開偵查卷宗第三七頁背面），以及於本院調查時之辯稱「是她偷我手機的時候，
    我向她要拿手機回來時，雙方互相推擠‧‧‧而且我也沒有限制她的自由，我躲
    她就來不及了」、「因為她偷我東西，我問她她不承認，後來她承認，我要把東
    西拿回來，雙方有推擠」等語（見本院九十二年四月九日訊問筆錄），可認被告
    就伊與告訴人發生衝突之原因及過程前後供述不符，有意避重就輕；再參諸卷附
    告訴人所提出之被告以手機號碼0000000000傳送給告訴人之簡訊文字
    ，充滿著被告對告訴人之歉意及男女情意，被告亦於本院調查時坦承該簡訊文字
    是伊所傳送等語（見本院九十二年七月八日訊問筆錄），根本未見被告要求與告
    訴人分手而告訴人不同意之情節，是被告所辯稱因為告訴人拿伊手機以及伊要求
    與告訴人分手才發生衝突之情，全然不足採信。最後，被告已於偵查中供承「我
    是要求她（指告訴人）講清楚才可以走」等語（見前開偵查卷宗第三七頁正面）
    ，則告訴人所指訴其遭被告拘禁限制自由之情，應為事實。此外，證人丁○○、
    戊○○於本院調查時均證述告訴人與被告於前開時地同時出現之事實。事證明確
    ，被告前開犯行足堪認定。
二、核被告甲○○所為，係犯刑法第二百七十七條第一項傷害罪、第三百零二條第一
    項之私行拘禁剝奪人之行動自由罪。被告所犯上開二罪間，有方法目的之牽連關
    係，應從一重刑法第三百零二條第一項規定處斷。被告前因違反證券交易法案件
    ，經法院判處有期徒刑十月確定，並於八十九年十二月十六日入監執行完畢，有
    臺灣高等法院被告全國前案紀錄表在卷可按，被告五年以內再犯本件有期徒刑以
    上之罪，為累犯，應依刑法第四十七條規定加重其刑。爰審酌被告之品行、犯罪
    動態及目的、犯罪之手段、對告訴人所受傷害之程度、犯後不坦承犯行猶飾詞卸
    責之態度等一切情狀，量處如主文所示之刑，並諭知易科罰金之折算標準。
據上論斷，應依刑事訴訟法第二百九十九條第一項前段、刑法第二百七十七條第一項
、第三百零二條第一項、第五十五條、第四十七條、第四十一條第一項前段、罰金罰
鍰提高標準條例第一條前段、第二條，判決如主文。
本案經檢察官呂朝章到庭執行職務。
中      華      民      國      九十二      年      八      月    六    日
                                      臺灣臺北地方法院刑事第七庭
                                          法  官  范智達
右正本證明與原本無異。
如不服本判決，應於判決送達後十日內，向本院提出上訴狀。
                                          書記官  劉怡君
中      華      民      國      九十二      年      八      月    六    日
附錄本案論罪科刑法條全文：
刑法第二百七十七條
傷害人之身體或健康者，處三年以下有期徒刑、拘役或一千元以下罰金。
犯前項之罪因而致人於死者，處無期徒刑或七年以上有期徒刑；致重傷者，處三年以
上十年以下有期徒刑。
刑法第三百零二條
私行拘禁或以其他非法方法，剝奪人之行動自由者，處五年以下有期徒刑、拘役或三
百元以下罰金。
因而致人於死者，處無期徒刑或七年以上有期徒刑，致重傷者，處三年以上十年以下
有期徒刑。
第一項之未遂犯罰之。


司法院資訊處製作；財團法人民間司法改革基金會備份。
